【裁判字號】    97,訴,51
【裁判日期】    970229
【裁判案由】    違反毒品危害防制條例
【裁判全文】
臺灣屏東地方法院刑事判決                97年度訴字第51號
公  訴  人  臺灣屏東地方法院檢察署檢察官
被      告  甲○○
上列被告因違反毒品危害防制條例案件，經檢察官提起公訴（96
年度毒偵字第2344號），被告於準備程序中就被訴事實為有罪之
陳述，經本院合議庭裁定改以簡式審判程序審理，判決如下：
    主  文
甲○○施用第一級毒品，處有期徒刑捌月，扣案第一級毒品海洛
因壹包（驗後淨重零點零伍捌公克）沒收銷燬；又施用第二級毒
品，處有期徒刑肆月。應執行有期徒刑拾月，扣案第一級毒品海
洛因壹包（驗後淨重零點零伍捌公克）沒收銷燬。
    犯  罪  事  實
一、甲○○前於民國95年間因施用毒品案件，經本院以95年度毒
    聲字第162 號裁定送觀察、勒戒後，因認無繼續施用毒品之
    傾向，於95年7 月7 日執行完畢釋放，並經臺灣屏東地方法
    院檢察署檢察官以95年度毒偵字第884 號為不起訴處分確定
    。詎甲○○不知戒絕，竟於上開觀察、勒戒執行完畢釋放後
    5 年內，復基於施用第一級毒品之犯意，於96年11月20日22
    時許，在屏東縣枋寮鄉○○村○○○道路旁，以將海洛因摻
    水置於注射針筒內注入手肘之方式，施用第一級毒品海洛因
    1 次；甲○○另基於施用第二級毒品之犯意，於96年11月18
    日17時許，在其位於屏東縣新埤鄉○○村○○路173 號之住
    處房間內，以將甲基安非他命置入玻璃球吸食器內加熱燒烤
    ，再吸食其霧化氣體之方式，施用第二級毒品甲基安非他命
    1 次。嗣於96年11月21日1 時20分許，在枋寮鄉○○村○○
    路與隆山路交岔路口為警查獲，並扣得第一級毒品海洛因1
    包（毛重0.1 公克、驗後淨重0.058 公克）。
二、案經屏東縣警察局枋寮分局報告臺灣屏東地方法院檢察署檢
    察官偵查起訴。
    理  由
一、本件被告所犯係死刑、無期徒刑或最輕本刑為3 年以上有期
    徒刑或高等法院管轄第一審案件以外之罪，其於準備程序期
    日就被訴事實為有罪之陳述，經本院告知簡式審判程式之旨
    ，並聽取公訴人及被告之意見後，經合議庭依刑事訴訟法第
    273 條之1 第1 項規定，裁定由受命法官獨任進行簡式審判
    程序，是依刑事訴訟法第273 條之2 規定，本件之證據調查
    ，不受同法第159 條第1 項、第161 條之2 、第161 條之3
    、第163 條之1 及第164 條至第170 條規定之限制，合先敘
    明。
二、前揭犯罪事實，業據被告甲○○迭於警詢、偵訊及本院審理
    中坦承不諱，且其於96年11月21日2 時20分許經警採尿送驗
    ，檢驗結果確呈嗎啡（即海洛因代謝物）及甲基安非他命陽
    性反應，此有正修科技大學超微量研究科技中心檢驗報告、
    屏東縣警察局枋寮分局偵辦疑似施用毒品尿液檢體送驗代號
    與真實姓名對照表各1 紙在卷可稽，並有枋寮分局扣押筆錄
    暨扣押物品目錄表1 份、查獲照片4 幀、被告手肘針孔痕跡
    照片2 幀附卷可佐；且扣案白色粉末1 包，經送驗結果驗得
    海洛因陽性反應，亦有高雄市立凱旋醫院濫用藥物成品檢驗
    鑑定書1 紙在卷可參，足證被告上開自白與事實相符。又被
    告前於95年間因施用毒品案件，經本院以95年度毒聲字第
    162 號裁定送觀察、勒戒後，因認無繼續施用毒品之傾向，
    於95年7 月7 日執行完畢釋放，並經臺灣屏東地方法院檢察
    署檢察官以95年度毒偵字第884 號為不起訴處分確定，有臺
    灣高等法院被告前案紀錄表、臺灣屏東地方法院檢察署刑案
    資料查註紀錄表暨全國施用毒品案件紀錄表及前開不起訴處
    分書各1 份在卷可稽。是被告於觀察、勒戒執行完畢後，5
    年以內再犯本件施用第一、二級毒品之事證明確，被告犯行
    均堪認定。
三、查海洛因、甲基安非他命分別係毒品危害防制條例第2 條第
    2 項第1 款、第2 款所稱之第一級、第二級毒品，不得持有
    及施用，是核被告所為，係犯毒品危害防制條例第10條第1
    項、第2 項之施用第一級、第二級毒品罪。其施用前後持有
    第一、二級毒品之低度行為，應各為其施用之高度行為所吸
    收，均不另論罪。被告所犯前開2 罪，犯意各別、行為互殊
    ，應予分論併罰。爰審酌被告前經觀察、勒戒認無繼續施用
    毒品之傾向釋放，竟仍未戒除施用毒品之惡習，復施用第一
    、二級毒品，戕害身心甚鉅，惟念其施用毒品乃戕害自己之
    健康，尚未危及他人，且犯後坦承犯行之態度等一切情狀，
    分別量處如主文所示之刑，並定其應執行之刑。又扣案第一
    級毒品海洛因1 包（驗後淨重0.058 公克）為查獲之第一級
    毒品，應依毒品危害防制條例第18條第1 項前段規定諭知沒
    收銷燬之（至因鑑驗已滅失之部分則不予諭知沒收銷燬，附
    此敘明）。
據上論斷，應依刑事訴訟法第273 條之1 第1 項、第299 條第1
項前段，毒品危害防制條例第10條第1 項、第2 項、第18條第1
項前段，刑法第11條、第51條第5 款，判決如主文。
本案經檢察官陳新君到庭執行職務。
中    華    民    國    97    年    2     月    29    日
                      刑事第五庭   法  官  李宜娟
以上正本證明與原本無異。
如不服本判決應於收受本判決送達後10日內向本院提出上訴書狀
，其未敘述上訴理由者，應於上訴期間屆滿後20日內向本院補提
理由書狀（均須按他造當事人之人數附繕本）「切勿逕送上級法
院」
中    華    民    國    97    年    2     月    29    日
                                   書記官  孫秀桃
附錄本案論罪科刑法條
毒品危害防制條例第10條：
施用第一級毒品者，處6月以上5年以下有期徒刑。
施用第二級毒品者，處3年以下有期徒刑。


司法院資訊處製作；財團法人民間司法改革基金會備份。
